【裁判字號】    96,簡上,244
【裁判日期】    970528
【裁判案由】    給付管理費
【裁判全文】
臺灣臺中地方法院民事判決    96年度簡上字第244號
上  訴  人  甲○○
被上訴人    萊茵鴻運金管理委員會
法定代理人  乙○○
訴訟代理人  丁○○
            丙○○
            戊○○
上列當事人間請求給付管理費事件，上訴人對於中華民國96年7
月25日本院臺中簡易庭96年度中簡字第2893號第一審判決提起上
訴，本院於97年5月21日言詞辯論終結，判決如下：
    主    文
原判決關於命上訴人給付超過新臺幣肆萬壹仟陸佰肆拾貳元本息
部分及訴訟費用之裁判廢棄。
上開廢棄部分，被上訴人在第一審之訴駁回。
其餘上訴駁回。
第一、二審訴訟費用新臺幣仟伍佰壹拾元，由上訴人負擔新臺
幣壹仟貳佰元，餘由被上訴人負擔。
    事實及理由
一、本件被上訴人主張：座落臺中市西區○○○○街18號房屋為上
    訴人所有，自民國83年10月起至94年12月止，上訴人積欠管
    理費共新臺幣（下同）119,848元，屢經催討均未繳付。求
    為命上訴人如數給付，及自起訴狀繕本送達之翌日即96年7
    月4日起至清償日止，按年息百分之五加付法定遲延利息之
    判決。
二、上訴人則以：系爭房屋之管理費應按實際面積計算，被上訴
    人依預售面積計收管理費，並非正確。自83年10月起至88年
    之管理費均由承租人繳付，起訴前逾五年之管理費部分，已
    罹於時效而消滅，伊得拒絕給付。伊於89年至93年間曾匯款
    3萬餘元繳納管理費，應予扣除等語，資為抗辯。
三、查系爭房屋之面積共計172.35平方公尺，折計52.14坪，應
    繳管理費按每坪每月17元計算，為886元，有建物登記簿謄
    本可稽，並為兩造所不爭，自屬真實。被上訴人原誤認系爭
    房屋面積為62.6坪，每月計收管理費1,064元，有其提出之
    管理繳費通知單可憑。被上訴人主張：上訴人自83年10月起
    至89年3月止，已繳部分管理費共計25,394元，上訴人則辯
    稱：88年以前之管理費均已付清等語。按關於利息或其他定
    期給付，如債權人給與受領一期給付之證書，未為他期之保
    留者，推定其以前各期之給付已為清償，民法第325條第1項
    定有明文。上訴人於88年4月至12月已按每月1,064元繳付管
    理費，經被上訴人開給收據，而未為他期之保留，為被上訴
    人所不爭，自應推定其以前各期之給付已為清償。自83年10
    月起至88年12月止，共計已付67,032元。上開期間，按系爭
    房屋正確面積計算，應付管理費共計55,818元，計上訴人溢
    付11,214元，上訴人於89年1月至3月間曾繳付管理費1,062
    元，以每月應付管理費886元計算，得抵付自89年1月起至90
    年2月止共14個月之管理費，及90年3月部分管理費412元。
    即上訴人未繳之管理費，除90年3月份為474元外，自90年4
    月起至94年12月止，按每月886元計算，共計為50,976元。
    上訴人雖辯稱：伊於89年至93年間曾匯款3萬餘元至被上訴
    人於前第七商業銀行帳戶云云，惟為被上訴人所否認，經查
    該帳戶交易資料，並無上訴人匯款之登載，上訴人復未舉證
    證明，所辯尚不足採。系爭管理費係不及一年之定期給付債
    權，依民法第126條規定，其各期給付請求權，因五年間不
    行使而消滅。被上訴人雖曾於94年10月13日以郵局存證信函
    催告上訴人繳付管理費，惟未於請求後六個月內起訴，依民
    法第130條規定，時效視為不中斷。本件係於96年2月13日起
    訴，於起訴前五年，即91年1月前之管理費請求權，已罹於
    時效而消滅，上訴人為時效抗辯拒絕給付，尚無不合。從而
    ，被上訴人請求上訴人給付自91年2月起至94年12月止之管
    理費共計41,642元，及自起訴狀繕本送達之翌日即96年7月4
    日起至清償日止，按年息百分之五加付法定遲延利息，洵屬
    正當，應予准許。原審就此部分為被上訴人勝訴之判決，核
    無不合，上訴論旨，指摘原判決此部分為不當，求予廢棄，
    非有理由。被上訴人逾上開請求部分，不應准許，原審就此
    部分為被上訴人勝訴之判決，尚有未合。上訴論旨，求予廢
    棄，非無理由。
四、據上論結，本件上訴一部為有理由，一部為無理由。依民事
    訴訟法第436條之1第3項、第449條第1項、第450條、第79
    條，判決如主文。
中    華    民    國    97    年    5     月    28    日
                  民事第六庭    審判長法  官  李彥文
                                      法  官  曹宗鼎
                                      法  官  游文科
以上為正本係照原本作成。
本件不得上訴。
中    華    民    國    97    年    5     月    30    日
                                      書記官  李秋瓊


司法院資訊處製作；財團法人民間司法改革基金會備份。
